臺灣高雄地方法院刑事判決
111年度審交易字第326號
公  訴  人  臺灣高雄地方檢察署檢察官
被      告  葉志銘


上列被告因公共危險案件，經檢察官提起公訴（111年度偵字第1
282號），因被告於本院準備程序中為有罪之陳述，經本院告知
簡式審判程序意旨，並聽取公訴人、被告之意見後，依簡式審判
程序審理，判決如下：
    主  文
葉志銘犯不能安全駕駛動力交通工具罪，處有期徒刑柒月。
    事  實
一、葉志銘於110年12月29日8時至14時許，在高雄市大寮區某工
    地內，飲用啤酒6瓶、保力達酒2瓶，酒畢，明知吐氣所含酒
    精濃度達每公升0.25毫克以上者，已不得駕駛動力交通工具，仍
    於同日19時2分前某時，在呼氣酒精濃度已逾上開標準之情形
    下，騎乘屬於動力交通工具之車牌號碼000-000號普通重型機車
    ，行駛於道路。嗣於同日19時2分許，行經高雄市小港區翠亨
    南路與金福路口時，因臉色潮紅為警攔查，並於同日19時7
    分許施以檢測，得知葉志銘吐氣所含酒精濃度達每公升1.14毫
    克後，始悉上情。　　　　　
二、案經高雄市政府警察局小港分局報告臺灣高雄地方檢察署檢
    察官偵查起訴。 
    理  由
一、本件被告葉志銘所犯係死刑、無期徒刑、最輕本刑為3年以
    上有期徒刑以外之罪，其於準備程序中，就被訴事實為有罪
    之陳述，經本院告知簡式審判程序之旨，並聽取檢察官及被
    告之意見後，裁定進行簡式審判程序，爰依刑事訴訟法第27
    3條之1第1項、第284條之1規定，裁定由受命法官獨任進行
    簡式審判程序。是本件證據調查依刑事訴訟法第273條之2規
    定，不受同法第159條第1項、第161條之2、第161條之3、第
    163條之1及第164條至170條規定之限制，合先敘明。　　
二、上開事實，業據被告葉志銘於警詢（偵卷第13至15頁）、偵
    訊（偵卷第55、56頁）及本院審理時（審交易卷第97、103
    、107頁）均坦承不諱，並有高雄市政府警察局小港分局小
    港派出所酒精濃度測定值、財團法人台灣商品檢測驗證中心
    呼氣酒精測試器檢定合格證書影本、高雄市政府警察局舉發
    違反道路交通管理事件通知單、公路監理電子閘門查詢結果
    資料各1份（偵卷第21、23、25、27頁）在卷可佐。是就上
    開事實，堪以認定。從而，被告上開任意性自白，洵堪採為
    論罪之基礎。本件事證明確，被告上開犯行，堪以認定，應
    依法論科。　
三、論罪科刑：
  ㈠按行為後法律有變更者，適用行為時之法律。但行為後之法
    律有利於行為人者，適用最有利於行為人之法律，刑法第2
    條第1項定有明文。查被告葉志銘為本案行為後，刑法第185
    條之3業於民國111年1月28日修正公布施行，並於同年月30
    日生效。修正後刑法第185條之3第1項第2款之不能安全駕駛
    動力交通工具罪法定刑業由「2年以下有期徒刑，得併科20
    萬元以下罰金。」，修正為「3年以下有期徒刑，得併科30
    萬元以下罰金。」，經比較新舊法之規定，修正後刑法第18
    5條之3第1項第2款規定並未有利於被告，依前揭規定，應適
    用被告行為時即修正前刑法第185條之3第1項第2款規定。　
  ㈡核被告葉志銘所為，係犯修正前刑法第185條之3第1項第1款
    之不能安全駕駛動力交通工具罪。至起訴意旨雖認被告前因
    公共危險案件，經本院判處有期徒刑6月確定，於107年12月
    19日易科罰金執行完畢等情，惟參照民國111年4月27日最高
    法院110年度台上大字第5660號裁定意旨，本院僅於量刑審
    酌時，就其「犯罪行為人之品行」併予參酌。
  ㈢爰以行為人之責任為基礎，審酌酒後駕車為極度危險之行為
    ，對於駕駛人自身及道路使用者之生命、身體、財產均生重
    大危害，被告前有多次犯不能安全駕駛案件，竟仍再次飲用
    酒類完畢後騎車上路，輕率駕駛顯有不當，酒精濃度達每公升
    1.14毫克；且衡諸被告最近5年內有多次不能安全駕駛之前
    案紀錄，行為人之品行難謂良好。兼考量被告犯後始終坦承
    犯行，態度非惡，及公訴人、被告關於量刑之意見，復衡被
    告於本院審理時自陳教育程度國中畢業，現在從事電焊工，
    一天收入約新臺幣2000元，未婚，無小孩等之家庭、經濟狀
    況（審交易卷第107頁）等一切情狀，量處如主文所示之刑
    。　　　
據上論斷，應依刑事訴訟法第273條之1第1項、第299條第1項前
段，刑法第2條第1項前段、修正前第185條之3第1項第1款，刑法
施行法第1條之1第1項，判決如主文。　　　　
本案經檢察官洪瑞芬提起公訴，檢察官呂乾坤到庭執行職務。
中    華    民    國   111    年     7    月    11   日
                  刑事第五庭    法  官  李昆南
以上正本證明與原本無異。
如不服本判決應於收受送達後20日內向本院提出上訴書狀，並應
敘述具體理由；如未敘述上訴理由者，應於上訴期間屆滿後20日
內向本院補提理由書（均須按他造當事人之人數附繕本）「切勿
逕送上級法院」。
因疫情而遲誤不變期間，得向法院聲請回復原狀。　　
中    華    民    國   111    年     7    月   11   日　
                                 書記官  鄭仕暘　　　　
附錄本判決論罪科刑法條：
修正前中華民國刑法第185條之3
駕駛動力交通工具而有下列情形之一者，處2年以下有期徒刑，
得併科20萬元以下罰金：
一、吐氣所含酒精濃度達每公升零點二五毫克或血液中酒精濃度
    達百分之零點零五以上。
二、有前款以外之其他情事足認服用酒類或其他相類之物，致不
    能安全駕駛。
三、服用毒品、麻醉藥品或其他相類之物，致不能安全駕駛。
因而致人於死者，處3年以上10年以下有期徒刑；致重傷者，處1
年以上7年以下有期徒刑。